Inventaris van het archief van Rijkswaterstaat: Directie Zuid-Holland: Dienstkring Gorinchem en taakvoorgangers, 1960-1999
Nationaal Archief, Den Haag
- Waterstaat 1945-2001, 028
  - Het opzetten en evalueren van pilot- en proefprojecten om te komen tot een betere benutting van de verkeersinfrastructuur. 1945-, 570
    - Dienstkring Gorinchem
      - Medewerking aan de uitvoering van het pilot/proefproject "Dynamische Markering"., 1998-2000; div. nrs
        - Handboek dagelijks gebruik, 1999, 74; -1.811.137; pak
          Met 9 tekeningen, aan te vragen onder inv.nr. 1025
        - Spitsstrook, 1999, 78; -1.811.137
          Met 2 tekeningen, aan te vragen onder inv.nr. 1027
        - Foto's., div. nrs
          - Deel 1., 80; -1.811.137
          - Deel 2., 81; 1.811.137
    - Vergaderingen met diverse instanties over de invoering van het rekening rijden., 1991-1995; 189; -1.811.112.82; pak
  - Het voorbereiden van Koninklijke Besluiten waarbij rijkswegen aan het openbaar verkeer worden onttrokken. 1945-, 591
    Grondslag: Wegenwet (Stb. 1930, 342), art. 8, lid 1.
    Opm.: Voordat het besluit genomen wordt, worden de belanghebbenden in staat gesteld om bezwaren tegen de onttrekking in te dienen.
    - Dienstkring Gorinchem
      - Het onttrekken aan het verkeer van de verbinding tussen de rijksweg Lexmond-Gorinchem en rijksweg 15., 1968-1969; 100; 2.061.71
        Met 6 tekeningen, aan te vragen onder inv.nr. 1036
      - Het onttrekken aan het verkeer van de parallelwegen van de weg Vianen-Gorinchem van rijksweg 227., 1982-1983; 98; .03.18
        Met 2 tekeningen, aan te vragen onder inv.nr. 1034
      - Het onttrekken aan het verkeer van het afgesneden wegvak van de rijksweg Lexmond-Gorinchem tussen de Arkelsedijk en de rijksweg A15 te Gorinchem., 1991-1992; 99; .03.18
        Met 1 tekening, aan te vragen onder inv.nr. 1035
  - Het sluiten van overeenkomsten met ANWB en KPN met betrekking tot de aanleg en het beheer van het praatpalennet. 1945-, 605
    - Dienstkring Gorinchem
      - Overeenkomst met de PTT voor de aanleg en aansluiting van 10 praatpalen op de rijksweg N3 in de dienstkringen Dordrecht en Gorinchem; ZHV 5775., 1995-1997; 102; .03.113
- Personenvervoer 1945-1996, 086
  - Het leveren van bijdragen aan het uitvoeringsklaar maken en aanleggen van landelijke railwegen van nationaal belang (Betuweroute en HSL). 1988-, 585
    Datum: 19-09-2001
    - Dienstkring Gorinchem
      - Medewerking aan de totstandkoming van de Betuweroute., 1998-2000; div. nrs
        - Algemeen, 1998-2000, 181; -1.812.5
          Met 27 tekeningen, aan te vragen onder inv.nr. 1060
        - Begeleiding van de aanpassing van het kunstwerk Mollenbrugseweg ten behoeve van de Betuweroute, 1998, 105; -1.811.112
          Met 2 tekeningen, aan te vragen onder inv.nr. 1037
        - Bestemmingsplan ten behoeve van de gemeente Gorinchem, 1998, 68; -1.777.81
          Met 7 tekeningen, aan te vragen onder inv.nr. 1024
    - Begeleiding van de aanpassing van het kunstwerk Mollenbrugseweg ten behoeve van de Betuweroute., 1998; 105; -1.811.112
    - Bestemmingsplan ten behoeve van de gemeente Gorinchem., 1998; 68; -1.777.81
- Ministerie van Verkeer en Waterstaat 1945-, 911
  - Ondersteunende processen. 1945-, 1
    - Dienstkring Gorinchem
      - Dienstwoningen en gebouwen., 1932-1998; div. nrs
        - Vergunningen van derden voor het bouwen van gebouwen en het gebruik van gronden. 1932-1967, div. nrs
          - 1932-1959, 49; 214
            Met 9 tekeningen, aan te vragen onder inv.nr. 1019
          - 1961-1967, 47; 214
            Met 17 tekeningen, aan te vragen onder inv.nr. 1018
        - Bouw van twee dienstwoningen met schuur aan de Wolpherensedijk; 505 ZH, 1959-1962, 50; 231.3; pak
          Met 14 tekeningen, aan te vragen onder inv.nr. 1020
        - Bouw van een materialenloods aan rijksweg 15 nabij km. 15.200 in de gemeente Hardinxveld-Giessendam en de wijziging van de aansluiting Zwijnskade; W 819, 1961-1976, 36; 231.1; pak
          Met 8 tekeningen, aan te vragen onder inv.nr. 1013
        - Bouw van twee bergplaatsen op de rijksopslagterreinen langs de weg Haarlem - Sassenheim in de gemeenten Sassenheim en Hillegom; ZH 719, 1966-1971, 35; 231.1
          Met 21 tekeningen, aan te vragen onder inv.nr. 1012
        - Vergunningen van derden voor het bouwen en verbouwen van dienstwoningen. 1968-1975, div. nrs
          - 1968, 38; 214
            Met 37 tekeningen, aan te vragen onder inv.nr. 1014
          - 1969-1971, 39; 214
            Met 35 tekeningen, aan te vragen onder inv.nr. 1015
          - 1972-1975, 40; 214; pak
            Met 41 tekeningen, aan te vragen onder inv.nr. 1016
        - Correspondentie over de inrichting van de steunpunten "Spijk" en "De Banne", 1975-1980, 13; .07.396
          Met 24 tekeningen, aan te vragen onder inv.nr. 1002
        - Beschikbaar stellen van een dubbelwandig houten verblijf met toebehoren aan de Parallelweg in de gemeente Schelluinen; W 2421, 1977-1979, 103; 22
        - Huisvesting van de dienstkring. 1979-1998, div. nrs
          - Huisvesting algemeen, 1979-1980, 45
            Met 8 tekeningen, aan te vragen onder inv.nr. 1017
          - Aanpassing van het kantoor van de dienstkring. 1996-1998, div. nrs
            - ZHV 6479, 1996, 42; .03.113
            - ZHV 7177, 1997-1998, 43; pak
        - Bouw van een fundering en het plaatsen van 6 stuks bestaande betongarages naast het kantoor van de dienstkring; ZHV 6607, 1996-1997, 52; .03.113; pak
          Met 1 tekening, aan te vragen onder inv.nr. 1021
      - Tewerkstelling van overheidspersoneel in Duitsland (krijgsgevangenschap)., 1942-1945; 53; 01
      - Verlenen van medewerking aan het onderzoek procesbeschrijvingen, UAV-contracten, vergunningen en afdelingsplannen van de dienstkringen Delft, Dordrecht, Gorinchem, Leiden en Rhoon., 1986-1999; div. nrs
        - Deel 1, 1986-1999, 55; .07.556.2; pak
        - Deel 2, 1986-1999, 56; .07.556.2; pak
          Met 2 tekeningen, aan te vragen onder inv.nr. 1022
      - Mandatering van bevoegdheden en het verlenen van medewerking aan de totstandkoming van mandaatregelingen., 1990-2000; div. nrs
        Vanaf 2000 Dienstkring Zuid-Hollandse Waarden
        - Map 1, 1990-2000, 62; .07.6; pak
        - Map 2, 1990-2000, 63; .07.6; pak
        - Map 3, 1990-2000, 64; .07.6; pak
      - Werkgroep "Versterken van de organisatie door investering in mensen"., 1999; 59; .07.58
      - Verlenen van medewerking aan de keuze van dienstkringnamen en locaties in het kader van het project Versterking Droge Beheerorganisatie., 1999-2000; 57; .07.556.2; pak
      - Verlenen van medewerking aan de totstandkoming van het Afdelingsplan 2000., 1999-2000; 58; .07.556; pak
      - Hoofdsteunpunt "De Banne"., div. nrs
        - Het bouwen van een zoutloods en een stalling voor sneeuwploegen en mobiele bebakening ten behoeve van rijksweg 15; ZH 3366. 1981-1999, div. nrs
          - Algemeen. 1981-1990, ---
          - Bouwvergaderingen, termijnen, rekeningen, 1988-1989, 15; .03.113; pak
            Met 19 tekeningen, aan te vragen onder inv.nr. 1003
        - Het bouwen van een werkplaats ten behoeve van rijksweg 15; ZH 3491., div. nrs
          - Bouwvergaderingen, 1989-1990, 11; .03.113
          - Dagrapporten, 1989-1990, 10; .03.113
          - Correspondentie. 1989-1992, div. nrs
            - 1989-1990, 8; .03.113; pak
              Met 7 tekeningen, aan te vragen onder inv.nr. 1001
            - 1990-1992, 9; .03.113
          - Rekeningen, verplaatsing telefoonaansluitingen, gasaansluiting enzovoort, 1989-1992, 12; .03.113; pak
      - Opslagterrein "Lakerveld" te Lexmond., div. nrs
        - Het vervaardigen en leveren van 11 MAVO-garages; ZH 3155, 1986, 51; .07.354.396
        - Aanvraag hinderwetvergunning, 1991-1993, 18; -1.777.135; pak
          Met 13 tekeningen, aan te vragen onder inv.nr. 1005
        - Inrichting en onderhoud, 1993-2000, 17; .07.354.396; pak
          Met 15 tekeningen, aan te vragen onder inv.nr. 1004
        - Het bouwen van een stalling voor aktiewagens met bijkomende werken; ZHV 5875., div. nrs
          - Deel 1, 1992-1996, 26; .03.113; pak
          - Deel 2, 1992-1996, 27; .03.113; pak
          - Deel 3, 1992-1996, 28; .03.113; pak
            Met 25 tekeningen, aan te vragen onder inv.nr. 1009
        - Het bouwen van een zoutloods en een werkloods ten behoeve van de rijksweg Vianen-Gorinchem; ZH 1436., div. nrs
          - Berekeningen, 1973, 34; .03.07.354; pak
            Met 19 tekeningen, aan te vragen onder inv.nr. 1011
          - Correspondentie., div. nrs
            - 1969-1972, 32; .03.07.354; pak
            - 1973-1980, 33; .03.07.354; pak
              Met 43 tekeningen, aan te vragen onder inv.nr. 1010
        - Het uitvoeren van bouwkundige aanpassingen van de kantoren en werkloodsen op de hoofdsteunpunten "Lakerveld" en "De Banne"; ZHV 5481., div. nrs
          - Aanvraag bouwvergunning, 1993-1994, 21; .03.113
            Met 10 tekeningen, aan te vragen onder inv.nr. 1007
          - Correspondentie, 1993-1994, 20; .03.113; pak
            Met 7 tekeningen, aan te vragen onder inv.nr. 1006
          - Nota van inlichtingen, staat van afrekening, renteclaim, termijnen en bouwvergaderingen, 1993-1994, 22; .03.113; pak
            Met 4 tekeningen, aan te vragen onder inv.nr. 1008
          - Stelposten, 1993-1994, 23; .03.113
          - Weekrapporten, 1993-1994, 24; .03.113
      - Bouwen van een zoutloods en een stalling voor sneeuwploegen en mobiele bebakening op het terrein van het hoofdsteunpunt "De Banne" te Gorinchem; ZH 3366., 1981-1990; div. nrs
        - 1981 - 1988, mei 1981-1988, 4; .03.113; pak
          Met 23 tekeningen, aan te vragen onder inv.nr. 1000
        - 1988, juni - 1989 1988-1989, 5; .03.113; pak
        - 1990, 14; .07.354.396; pak
    - Hoofdsteunpunt "De Banne"., div. nrs
      - Het bouwen van een zoutloods en een stalling voor sneeuwploegen en mobiele bebakening ten behoeve van rijksweg 15; ZH 3366. 1981-1999, div. nrs
        - Algemeen. 1981-1990, ---
        - Bouwvergaderingen, termijnen, rekeningen, 1988-1989, 15; .03.113; pak
      - Het bouwen van een werkplaats ten behoeve van rijksweg 15; ZH 3491., div. nrs
        - Bouwvergaderingen, 1989-1990, 11; .03.113
        - Dagrapporten, 1989-1990, 10; .03.113
        - Correspondentie. 1989-1992, div. nrs
          - 1989-1990, 8; .03.113; pak
          - 1990-1992, 9; .03.113
        - Rekeningen, verplaatsing telefoonaansluitingen, gasaansluiting enzovoort, 1989-1992, 12; .03.113; pak
    - Opslagterrein "Lakerveld" te Lexmond., div. nrs
      - Het vervaardigen en leveren van 11 MAVO-garages; ZH 3155, 1986, 51; .07.354.396
      - Aanvraag hinderwetvergunning, 1991-1993, 18; -1.777.135; pak
      - Inrichting en onderhoud, 1993-2000, 17; .07.354.396; pak
      - Het bouwen van een stalling voor aktiewagens met bijkomende werken; ZHV 5875., div. nrs
        - Deel 1, 1992-1996, 26; .03.113; pak
        - Deel 2, 1992-1996, 27; .03.113; pak
        - Deel 3, 1992-1996, 28; .03.113; pak
      - Het bouwen van een zoutloods en een werkloods ten behoeve van de rijksweg Vianen-Gorinchem; ZH 1436., div. nrs
        - Berekeningen, 1973, 34; .03.07.354; pak
        - Correspondentie., div. nrs
          - 1969-1972, 32; .03.07.354; pak
          - 1973-1980, 33; .03.07.354; pak
      - Het uitvoeren van bouwkundige aanpassingen van de kantoren en werkloodsen op de hoofdsteunpunten "Lakerveld" en "De Banne"; ZHV 5481., div. nrs
        - Aanvraag bouwvergunning, 1993-1994, 21; .03.113
        - Correspondentie, 1993-1994, 20; .03.113; pak
        - Nota van inlichtingen, staat van afrekening, renteclaim, termijnen en bouwvergaderingen, 1993-1994, 22; .03.113; pak
        - Stelposten, 1993-1994, 23; .03.113
        - Weekrapporten, 1993-1994, 24; .03.113